# IPO公司研发费用

提问人：zl10552303 时间：2020-10-27 15:56:00
陈版您好，一个IPO公司，主要生产设备，公司结合市场的需求，每年研发新的设备，从前几年情况来看，研发成功的设备在后期都能形成销售，由于相关设备金额较大，请问您，研发投入的相关成本是计入主营业务成本还是计入研发费用比较合适？如何合理的区分研发费用和主营业务成本？

回答人：chenyiwei
如果在研发时，尚未有对应的客户合同，是企业根据对技术、市场发展趋势的研判自行启动的研发项目，则计入研发支出；反之，如果已有对应的客户合同，则属于合同履约成本的一部分，最终转入营业成本。
参考：《瑞华研究 2010 ～ 2019 汇编》之“问题1-2-1（研究开发支出资本化／费用化判断的一般分析思路）”中关于“混淆“企业内部研究开发项目”和“基于客户合同的受托研究开发项目”的界限”的内容。